【裁判字號】    92,訴,1687
【裁判日期】    920905
【裁判案由】    貪污治罪條例等
【裁判全文】
臺灣高雄地方法院刑事判決                        九十二年度訴字第一六八七號
    公  訴  人  臺灣高雄地方法院檢察署檢察官
    被      告  乙○○
                壬○○
    共      同
    選任辯護人  陳里己律師
                蔡淑媛律師
                吳淑蕙律師
    被      告  巳○○
    右  一  人
    選任辯護人  李文禎律師
                黃如流律師
    被      告  子○○
                丑○○
                辛○○○
                甲○○
                丙○○
                卯○○
                寅○○○
                午○○
                丁○○
                戊○○
                庚○○
    右  一  人
    選任辯護人  王世宗律師
    被      告  癸○○
    右  一  人
    選任辯護人  鄭淑貞律師
    被      告  未○○
    右  一  人
    選任辯護人  鄭淑貞律師
                蔡祥銘律師
                唐治民律師
右列被告等因貪污治罪條例等案件，經檢察官提起公訴（九十一年度偵字第六０六三
號、九十一年度偵字第六０六五號、九十一年度偵字第六０七０號、九十一年度偵字
第六０七二號、九十一年度偵字第六０七三號、九十一年度偵字第六五一０號、九十
一年度偵字第八一四六號、九十一年度偵字第八一四七號、九十一年度偵字第八六二
一號、九十一年度偵字第一０九六六號、九十一年度偵字第一０九六九號、九十一年
度偵字第二０五０六號、九十一年度偵字第二０五０七號、九十一年度偵字第二三三
三四號、九十一年度偵字第二四四一九號），本院判決如左：
    主  文
乙○○共同連續依據法令從事公務之人員對於違背職務之行為，收受賄賂，處有期徒
刑貳年，褫奪公權貳年，緩刑伍年，緩刑期內付保護管束。
壬○○連續依據法令從事公務之人員對於違背職務之行為，收受賄賂，處有期徒刑貳
年，褫奪公權貳年，緩刑伍年，緩刑期內付保護管束。
巳○○共同連續對於依據法令從事公務之人員，關於違背職務之行為，交付賄賂，免
刑，週曆壹本沒收；又行使公務員明知為不實之事項，而登載於職務上所掌之公文書
，足以生損害於公眾，處有期徒刑壹年貳月，緩刑伍年，緩刑期內付保護管束。
未○○、戊○○、庚○○連續對於依據法令從事公務之人員，關於違背職務之行為，
交付賄賂，均免刑。
癸○○對於依據法令從事公務之人員，關於違背職務之行為，交付賄賂，免刑。
甲○○共同連續對於依據法令從事公務之人員，關於違背職務之行為，交付賄賂，累
犯，免刑，筆記本壹本沒收。
卯○○、丙○○、子○○、丑○○、辛○○○、丁○○、午○○、寅○○○共同對於
依據法令從事公務之人員，關於違背職務之行為，交付賄賂，均免刑。
    事  實
一、甲○○前於民國八十六年間因違反麻醉藥品管理條例案件，經臺灣高等法院高雄
    分院判處有期徒刑三月確定，並於八十六年十二月二十六日易科罰金執行完畢。
二、乙○○、壬○○、巳○○均係高雄市政府建設局高雄市監理處（以下簡稱高雄市
    監理處）工務員，均負責汽、機車駕駛執照考驗及車輛檢驗等業務，為依據法令
    從事公務之人員；癸○○係台塑汽車貨運股份有限公司（以下簡稱台塑貨運公司
    ）庶務主辦人員、未○○係欣德路通運股份有限公司（以下簡稱欣德路公司）管
    理部主任、戊○○係一直發通運股份有限公司（以下簡稱一直發公司）事務課長
    、庚○○係台雄交通事業股份有限公司（以下簡稱台雄公司)、台鳳交通事業股
    份有限公司（稱台鳳交通公司）、台豐交通事業股份有限公司（以下簡稱台豐公
    司）負責人，分別負責上開公司辦理半拖車檢驗業務；甲○○係「力生拖、貨車
    訓練場」負責人；卯○○原係高雄市監理處南區分處職員（於九十年九月三十日
    離職）。子○○、丑○○、辛○○○、丁○○、午○○、寅○○○及考生翁世華
    、簡石能、張文欽、潘清文、胡榮泰、廖永川、劉志聖、顏茂雄、宋國彥、楊洪
    阿雲、林萬益、林心、申○○（翁世華、簡石能、張文欽、潘清文、胡榮泰、廖
    永川、劉志聖、顏茂雄、宋國彥、楊洪阿雲、林萬益、林心、申○○等十三人均
    由本院另案審理）等人為順利取得汽、機車或大貨車、聯結車駕駛執照，分別與
    甲○○、丙○○、卯○○、巳○○、李文欽、方素藝、蔡光榮（李文欽、方素藝
    及蔡光榮均由本院另案審理）等人共同基於對於依據法令從事公務之人員，關於
    違背職務之行為，交付賄賂之犯意聯絡（各被告間就行賄之犯意聯絡及行為分擔
    詳如附表所示），以新臺幣（以下同）八千元至二萬元不等之價額，分別透過甲○○、丙○○、卯○○、巳○○、李文欽、方素藝、蔡光榮等人，向擔任筆試或
    路試之主、監考官乙○○、壬○○、辰○○、己○○（辰○○、己○○另行審結
    ）及劉岳芳、曾家然、黃庶煌、鄭養台、韓家盎、陳俊良、鄭茂東、林滿優、洪
    志隆、李文皓、余東興（劉岳芳、曾家然、黃庶煌、鄭養台、韓家盎、陳俊良、
    鄭茂東、林滿優、洪志隆、李文皓、余東興等十一人均由本院另案審理）等人行
    賄，而乙○○、壬○○基於對於違背職務行為收受賄賂及明知為不實之事項，而
    登載於其職務上所掌之「普通汽車駕駛執照登記書」、「機器腳踏車駕駛執照登
    記書」、「職業汽車駕駛執照登記書」等公文書之概括犯意，乙○○並分別與曾
    家、劉岳芳、黃庶煌、鄭養台、韓嘉盎共同基於收受賄賂之犯意聯絡及行為分擔
    （乙○○與曾家然等人間之犯意聯絡及行為分擔詳如附表所示），於收受甲○○
    等人所交之賄款後，明知子○○等人筆試或路考成績無法及格，竟違背職務而從
    中予以配合或協助，使子○○等人之筆試及路考之成績及格，並將此不實之事項
    登載於「普通汽車駕駛執照登記書」、「機器腳踏車駕駛執照登記書」、「職業
    汽車駕駛執照登記書」等公文書，足以生損害於公路監理機關對駕駛人考驗及核
    發駕駛執照之正確性，並持以行使，呈交高雄市監理處，使高雄市監理處因而陷
    於錯誤，以為子○○等人之筆試及路考及格，而核發機器腳踏車或汽車駕駛執照
    ，子○○等人因而順利取得機器腳踏車或汽車之駕駛執照（犯罪行為詳如附表編
    號一至十四所示）。
三、癸○○、未○○、戊○○、庚○○等人於辦理半拖車檢驗業務時，為避免半拖車
    檢驗而影響公司營運業務，竟基於行賄之概括犯意，分別於各該檢驗日，在公司
    之半拖車檢驗場或高雄市監理處內，以每輛三百元計算之賄款，向奉派前往檢驗
    之官員乙○○、洪志隆、李文皓、林滿優、黃煥文、戴嘉宏（洪志隆、李文皓、
    林滿優、黃煥文、戴嘉宏等五人均由本院另案審理）等人行賄，而乙○○、洪志
    隆、李文皓、林滿優、黃煥文、戴家宏等人各基於收受賄賂及明知為不實之事項
    ，而登載於其職務上所掌「車輛檢驗紀錄表」、「拖車使用證」等公文書之概括
    犯意，於收受癸○○等人所交付之賄款後，明知癸○○等人僅準備約二成之半拖
    車以供檢驗，違背職務而未予檢驗即認定合格通過，並分別於「車輛檢驗紀錄表
    」及「拖車使用證」上加蓋職章及檢驗合格章而為不實之登載，以掩飾未確實檢
    驗之犯行，足生損害監理機關對半拖車檢驗之正確性（犯罪行為詳如附表編號十
    五、十七至二十所示），並據以呈報高雄市監理處，使該監理處誤認上開半拖車
    均已檢驗合格。
四、巳○○明知半拖車檢驗須依據「道路交通安全規則」第三十五條至第四十二條等
    相關規定逐項檢驗，而於九十一年三月二十日，奉派至台塑公司擔任半拖車定期
    檢驗工作，竟未前往該公司驗車，違背職務而未予檢驗即認定合格通過，並分別
    於其職務上所掌「車輛檢驗紀錄表」、「拖車使用證」等公文書上加蓋職章及檢
    驗合格章等不實之登載，以掩飾未確實檢驗之犯行，足生損害監理機關對半拖車
    檢驗之正確性，並持以行使，呈報高雄市監理處，使該監理處誤認台塑公司所有
    之半拖車均已檢驗合格。
五、嗣經臺灣高雄地方法院檢察署檢察官於九十一年三月二十六日及同年四月一日，
    指揮法務部調查局高雄市調查處前往甲○○、巳○○、戴家宏之住處搜索，分別
    扣得甲○○、巳○○記載行賄所用之筆錄本及週曆各一本及戴家宏業務上所保管
    之高雄市監理處檢驗半拖車收受文登記簿一本。乙○○收受之賄款合計四萬七千
    六百元、壬○○收受之賄款合計四萬六千元，另辰○○、己○○二人收受之賄賂
    均為三千元。巳○○、癸○○、未○○、戊○○、庚○○、甲○○、卯○○、丙○○、子○○、丑○○、辛○○○、丁○○、午○○、寅○○○等人於偵查中均
    自白行賄犯行，另乙○○、壬○○二人於偵查中亦自白收賄犯行，並自動繳回所
    收之賄款四萬七千六百元、四萬六千元。
六、案經台灣高等法院高雄分院檢察署發交及法務部調查局高雄市調查處移送臺灣高
    雄地方法院檢察署檢察官暨該署檢察官自動檢舉偵查起訴。
    理  由
一、被告乙○○、壬○○對於右揭違背職務行為收受賄賂犯行及明知為不實之事項而
    登載於其職務上所掌公文書，並呈報任職之高雄市監理處而行使之犯行，被告巳
    ○○對於附表所示之行賄犯行及附表編號十六所示明知為不實之事項而登載於其
    職務上所掌公文書，並呈報任職之高雄市監理處而行使之犯行，被告癸○○、未
    ○○、戊○○、庚○○、甲○○、卯○○、丙○○、子○○、丑○○、辛○○○
    、丁○○、午○○、寅○○○等十三人對於附表所示之行賄犯行，均已於法務部
    調查局高雄市調查處（以下簡稱高雄市調查處）、檢察官偵訊中及本院審理中坦
    承不諱（詳如附表所示），被告乙○○等十六人於高雄市調查處、檢察官偵訊中
    及本院審理中之供述除互核一致外，亦核與同案被告李文欽、方素藝、蔡光榮三
    人及考生翁世華、簡石能、張文欽、潘清文、胡榮泰、廖永川、劉志聖、顏茂雄
    、楊洪阿雲、林萬益、林心、申○○等人於高雄市調查處、檢察官偵訊中（均詳
    如附表所示）供述之情節均相符合，復有附表所示之考生「普通汽車駕駛執照登
    記書」、「職業汽車駕駛執照登記書」、「機器腳踏車駕駛執照登記書」、車輛
    檢驗紀錄表、搜證錄影帶及勘驗紀錄表、通訊監察譯文、監理處簽文等附卷可稽
    ，並有被告巳○○所有之週曆、被告甲○○之筆記本、承辦案件登記簿影本各一
    份扣案可資佐證。被告乙○○等十六人上開自白核與事實相符，自可採為認定事
    實之證據，本件事證明確，被告王南飛等十六人所為如附表所示之犯行均堪以認
    定。
二、被告巳○○所犯行賄罪於行為後，貪污治罪條例分別經總統令於八十五年十月二
    十三日，比較新舊法，新法第十一條第三項，就行為人於偵查中或審判中自白者
    ，減輕或免除其刑，被告巳○○於偵、審中已自白犯行，自以裁判時之新法最為
    有利，自應依刑法第二條第一項前段，自應適用修正後新法處斷，先此敘明。
三、查被告乙○○、壬○○、巳○○均係高雄市監理處工務員，均負責汽、機車駕駛
    執照考驗及車輛檢驗等業務，為依據法令從事公務之人員，被告乙○○、壬○○
    竟違背其職務上之行為，收受賄賂，被告乙○○就「普通汽車駕駛執照登記書」
    、「機器腳踏車駕駛執照登記書」、「車輛檢驗紀錄表」為不實之檢查合格及考
    試及格之登載，被告壬○○就「機器腳踏車駕駛執照登記書」為不實之考試及格
    之記載，並據以呈報高雄市監理處而予以行使，核被告乙○○、壬○○均係犯貪
    污治罪條例第四條第一項第五款之對於違背職務之行為收受賄賂罪，及刑法第二
    百十六條、第二百十三條之行使登載不實公文書罪，被告巳○○行賄乙○○等人
    及就「車輛檢驗紀錄表」、「拖車使用證」為不實之檢查合格之登記載，並據以
    呈報高雄市監理處，核其所為係犯係犯貪污治罪條例第十一條第一項行賄罪及刑
    法第二百十六條、第二百十三條之行使登載不實公文書罪。被告癸○○、未○○
    、戊○○、庚○○、甲○○、卯○○、丙○○、子○○、丑○○、辛○○○、丁○○、午○○、寅○○○等十三人所為，均係犯貪污治罪條例第十一條第一項行
    賄罪。被告乙○○就附表編號一之犯行與劉岳芳、曾家然，附表編號二之犯行與
    黃庶煌，附表編號三之犯行與鄭養台，編號四之犯行與黃庶煌，互有犯意聯絡及
    行為分擔，應各論以共同正犯。被告甲○○就附表編號一之行賄犯行與翁世華，
    編號二之犯行與簡石能，編號三之犯行與張文欽，編號四之犯行與潘清文、胡榮
    泰，編號十四之犯行與申○○等人間，互有犯意聯絡及行為分擔，應各論以共同
    正犯。被告巳○○就附表編號五之行賄犯行與廖永川、李文欽，編號六之犯行與
    劉志聖、李文欽，編號七之犯行與李文欽、辛○○○，編號八之犯行與顏茂雄、
    李文欽，編號九之犯行與宋國彥、李文欽及某不詳姓名之成年監理黃牛間，互有
    犯意聯絡及行為分擔，應各論以共同正犯。被告子○○、丑○○、卯○○、丙○○四人間就附表編號十之行賄犯行，互有犯意聯絡及行為分擔，均為共同正犯。
    被告寅○○○與方素藝、蔡光榮間，就附表編號十一之行賄犯行，互有犯意聯絡
    及行為分擔，均為共同正犯。被告午○○與方素藝、蔡光榮間，被告丁○○與方
    素藝、蔡光榮間，各有犯意聯絡及行為分擔，各應論以共同正犯。被告乙○○、
    壬○○二人多次收受賄賂及行使登載不實公文書犯行，均時間緊接，犯罪構成要
    件各自相同，顯均係各基於概括犯意反覆為之，應依連續犯之規定各論以一罪；
    被告巳○○、未○○、戊○○、庚○○、甲○○等五人多次行賄犯行，手法相同
    ，且反覆為之，所犯又係同一罪名之罪，顯均係基於概括之犯意，應依連續犯之
    規定各論以一罪。被告乙○○、壬○○、巳○○登載不實公文書之低度行為，已
    為其進而行使之高度行為所吸收，均不另論罪。被告乙○○、壬○○二人上開收
    受賄賂與行使登載不實公文書犯行，有方法目的之牽連關係，應從一重之收受賄
   賂罪處斷；被告巳○○所犯上開行賄罪與行使登載不實公文書罪間，犯意各別，
    行為互殊，應分論併罰。又被告巳○○上開明知為不實事項而登載於職務上所掌
    之公文書犯行，係於同一時間、地點，基於一個登載不實之決意，密接於二十份
    之「車輛檢驗紀驗表」、「拖車使用證」上加蓋職章及檢驗合格章，僅係接續犯
    同一之罪，況被告巳○○為不實之登載後，一併呈報高雄市監理處，亦僅有一行
    使行為，公訴人認巳○○此部分犯行構成連續犯，尚有誤會。被告乙○○犯罪所
    得四萬七千六百元、被告壬○○犯罪所得四萬六千元，二人所得賄款均在五萬元
    以下，犯罪情節輕微，於偵查中已自白犯行，深表悔悟，並自動繳回賄款，分別
    有臺灣高雄地方法院檢察署贓證物款收據、收案贓證物品單各二紙附偵卷可按（
    九十一年度偵字第六○七三號卷二六五頁、九十一年度偵字第六○六三號卷第一
    九二頁），爰分別依貪污治罪條例第八條第二項及第十二條第一項之規定遞減輕
    其刑。又被告乙○○、壬○○並未主動行求賄賂，犯罪情節尚屬輕微，所收受之
    賄款各僅四萬餘元，犯後坦承犯行，表示悔悟，並自動繳回犯罪所得，雖被告乙○○、壬○○收受賄款，且違背職務於汽、機車駕駛執照登記書及車輛檢驗紀錄
    表為不實之記載，惟依此犯罪情狀，縱科以上開遞減後之最低度刑，猶嫌過重，
    顯可憫恕，均依刑法第五十九條規定酌減其刑，並依法遞減之。查被告甲○○前
    於八十六年間因違反麻醉藥品管理條例案件，經臺灣高等法院高雄分院判處有期
    徒刑三月確定，並於八十六年十二月二十六日易科罰金執行完畢之事實，有臺灣
    高等法院被告全國前案紀錄表及臺灣高雄地方法院檢察署刑案資料查註紀錄表各
    一份在卷可稽，其於刑之執行完畢後，五年以內再犯本件有期徒刑以上之罪，為
    累犯，本依刑法第四十七條規定加重其刑，惟本件就被告甲○○所犯之罪依法諭
    知免刑（詳後述），自不予加重其刑。又被告癸○○、未○○、戊○○、庚○○
    、甲○○、卯○○、辛○○○、丁○○、午○○、寅○○○、丙○○、子○○、
    丑○○等人於偵查及本院審理中均自白行賄犯行，並供述收賄官員之犯罪事證，
    使檢察官得以追訴整體貪瀆犯罪網絡，且行賄金額均未達五萬元，爰依貪污治罪
    條例第十二條第二項之規定減輕其刑後，另依貪污治罪條例第十一條第四項之規
    定，宣告免除其刑。被告巳○○於偵查中及本院審理中均自白行賄犯行，並供述
    收賄官員之犯罪事證，依貪污治罪條例第十一條第四項之規定，就所犯行賄罪部
    分免除其刑。爰審酌被告乙○○、壬○○身為公務人員，理應堅守清廉、守法之
    本職，竟與監理黃牛往來密切，讓無駕駛能力之人取得駕駛執照，危害公眾交通
    安全，實無足取，及乙○○、巳○○於檢驗半拖車時，未據實檢驗，即於車輛檢
    驗紀錄表上為合格之不實登載，間接危害社會大眾交通安全，惟念被告乙○○、
    壬○○、巳○○三人，前均無犯罪前科，有臺灣高等法院被告全國前案紀錄表及
    臺灣高雄地方法院檢察署刑案資料查註紀錄表各三份在卷可稽，素行良好，被告
    乙○○、壬○○二人所得賄款均在五萬元以下，於偵、審中查中已自白犯行，深
    表悔悟，並自動繳回賄款，被告巳○○亦坦承犯行表示悔悟，犯後態度良好，被
    告乙○○、壬○○、巳○○三人犯罪情節尚屬輕微等一切情狀，就被告乙○○、
    壬○○分別量處如主文所示之刑，就被告巳○○所犯行使登載不實公文書罪部分
    量處如主文所示之刑。被告乙○○、壬○○並依貪污治罪條例第十七條、刑法第
    三十七條第二項之規定，各予以宣告褫奪公權二年。又被告乙○○、壬○○、巳
    ○○前均未曾受有期徒刑以上刑之宣告，有臺灣高等法院被告全國前案紀錄表及
    臺灣高雄地方法院檢察署刑案資料查註紀錄表各一份在卷可稽，因一時失慮，偶
    罹刑典，事後已坦承犯行，深具悔意，且於偵查中均受羈押一個月餘，被告乙○○因此罹患重鬱症，被告壬○○罹患慢性迴腸炎合併食道胃酸逆流等疾病，有診
    斷證明書二份及重大傷病免自行部份負擔證明卡一紙在卷可按，被告乙○○即將
    九十三年一月退休，被告壬○○亦將於九十三年七月退休，分據其二人於本院審
    理中陳明，經此羈押、偵審程序及刑之宣告後，應知警惕而無再犯之虞，本院因
    認暫不執行被告乙○○、壬○○、巳○○三人之刑為當，各予以宣告緩刑五年，
    併均依刑法第九十三條第一項規定諭知於緩刑期間付保護管束，用啟自新。至被
    告乙○○、壬○○犯罪所得財物依序為四萬七千六百元、四萬六千元均已於偵查
    中自動繳交，已如前述，故不再諭知追繳沒收。另在被告巳○○住處扣得之週曆
    一本及被告甲○○住處扣得之筆記本一本，分別係被告巳○○、甲○○所有，記
    載行賄犯罪所用之物，業據巳○○、甲○○陳明在卷，分別依刑法第三十八條第
    一項第二款宣告沒收。
據上論斷，應依刑事訴訟法第二百九十九條第一項前段、貪污治罪條例第二條前段、
第四條第一項第五款、第八條第二項、第十一條第一項、第四項、第十二條第一項、
第二項、第十七條、刑法第二條第一項前段、第十一條前段、第二十八條、第五十六
條、第二百十六條、第二百十三條、第五十五條、第五十九條、第三十七條第二項、
第四十七條、第三十八條第一項第二款、第七十四條第一款、第九十三條第一項，判
決如主文。
本案經檢察官葉芳秀、郭昭吟到庭執行職務。
中      華      民      國    九十二    年      九      月      五      日
                                  臺灣高雄地方法院刑事庭
                                      法  官   涂裕洪
右正本證明與原本無異。
如不服本判決，應於判決送達後十日內，向本院提出上訴狀。
                                      書記官   鍾錦祥
中      華      民      國    九十二    年      九      月      九      日
┌────────────────────────────────────┐
│附表：九十二年訴字第一六八七號                                          │
├─┬────┬─────────────────────────────┤
│  │行為人  │乙○○、甲○○                                            │
│  ├────┼─────────────────────────────┤
│  │犯罪事實│考生翁世華（本院另案審理）為能迅速取得聯結車駕駛執照，在王│
│  │        │力生之勸說下，同意除繳交一萬二千元學費外，另支付八千元向主│
│  │        │、監考官行賄。九十年三月十二日，甲○○安排翁世華前往高雄市│
│  │        │監理處參加聯結車路試，並事先聯絡乙○○，再由乙○○通知考驗│
│  │        │員劉岳芳及監考員曾家然（本院另案審理）後，由劉岳芳、曾家然│
│  │        │於路試時，以向考生暗示保證通過路試及實際上未予嚴格扣分之方│
│一│        │式，使翁世華順利取得駕駛執照。事後甲○○在高雄市監理處內交│
│  │        │付一萬元予乙○○，乙○○分得二千元，另各交付四千元予劉岳芳│
│  │        │、曾家然二人朋分。                                        │
│  ├────┼─────────────────────────────┤
│  │證    據│１、翁世華筆錄（高雄市調查處九十一年四月一日、同日偵訊筆錄│
│  │       │    ）。                                                  │
│  │        │２、甲○○筆錄（高雄市調查處九十一年三月二十六日、九十一年│
│  │        │    四月二日訊問筆錄、同日檢察官偵訊筆錄）。              │
│  │        │３、乙○○筆錄（高雄市調查處九十一年四月三日訊問筆錄、檢察│
│  │        │    官九十一年四月二十二日、九十二年五月二十三日偵訊筆錄）│
│  │        │４、曾家然筆錄（高雄市調查處九十一年四月十七日訊問筆錄、檢│
│  │        │    察官九十一年五月十六日偵訊筆錄）。                    │
│  │        │５、翁世華職業汽車駕駛執照登記書一張。                    │
│  │        │６、扣案之甲○○筆記本一本。                              │
│  │        │７、本院九十二年七月二十一日訊問筆錄、九十二年八月十五日、│
│  │        │    九十二年八月二十七日審判筆錄。                        │
│  ├────┼─────────────────────────────┤
│  │所犯罪名│乙○○：貪污治罪條例第四條第一項第五款、刑法第二百十六條、│
│  │及共犯  │       第二百十三條。乙○○與劉岳芳、曾家然間有犯意聯絡及│
│  │        │        行為分擔，均為共同正犯。                          │
│  │        │甲○○：貪污治罪條例第十一條第一項。甲○○與翁世華間有犯意│
│  │        │        聯絡及行為分擔，均為共同正犯。                    │
├─┼────┼─────────────────────────────┤
│  │行為人  │乙○○、甲○○                                            │
│  ├────┼─────────────────────────────┤
│  │犯罪事實│考生簡石能（另案審理）為求能一次考試即取得聯結車駕駛執照，│
│  │        │在甲○○之勸說下，同意除學費外，額外支付二萬元向主、監考官│
│  │        │行賄。九十年四月二日，甲○○安排簡石能前往高雄市監理處參加│
│  │        │聯結車路試，並事先通知監考員乙○○，再由乙○○通知考驗員黃│
│  │        │庶煌（本院另案審理）後，由乙○○及黃庶煌於考試時，共同指導│
│二│        │考生簡石能如何駕駛並提醒應注意之路況，使簡石能順利取得駕駛│
│  │        │執照。事後甲○○依約定向簡石能收取二萬元，其中一萬元交予王│
│  │        │飛南，乙○○再將四千元朋分予黃庶煌。                      │
│  ├────┼─────────────────────────────┤
│  │證    據│１、簡石能筆錄（九十一年三月二十六日偵訊筆錄）。          │
│  │        │２、甲○○筆錄（高雄市調查處九十一年三月二十六日、九十一年│
│  │        │    四月二日訊問筆錄、同日檢察官偵訊筆錄）。              │
│  │        │３、乙○○筆錄高雄市調查處九十一年四月三日訊問筆錄、檢察官│
│  │        │    九十二年四月二十二日、九十二年五月二十三日訊問筆錄）。│
│  │        │４、簡石能駕駛執照登記書一張。                            │
│  │        │５、扣案之甲○○筆記本一本。                              │
│  │        │６、本院九十二年七月二十一日訊問筆錄、九十二年八月十五日、│
│  │        │    九十二年八月二十七日審判筆錄。                        │
│  ├────┼─────────────────────────────┤
│  │所犯罪名│乙○○：貪污治罪條例第四條第一項第五款、刑法第二百十六條、│
│  │及共犯  │        第二百十三條。乙○○與黃庶煌間有犯意聯絡及行為分擔│
│  │        │        ，均為共同正犯。                                  │
│  │        │甲○○：貪污治罪條例第十一條第一項。甲○○與簡石能間有犯意│
│  │        │        聯絡及行為分擔，均為共同正犯。                    │
├─┼────┼─────────────────────────────┤
│  │行為人  │乙○○、甲○○                                            │
│  ├────┼─────────────────────────────┤
│  │犯罪事實│考生張文欽（本院另案審理）為能通過聯結車駕駛執照考試，在王│
│  │        │力生之勸說下，同意除學費外，額外支付二萬元賄款向主、監考官│
│  │        │行賄。九十年六月二十七日，甲○○安排張文欽前往高雄市監理處│
│  │        │參加聯結車路試，並事先通知監考員乙○○，再由乙○○通知考驗│
│  │        │員鄭養台（本院另案審理）後，由乙○○及鄭養台於考試時，共同│
│三│        │指導張文欽如何駕駛並提醒應注意之路況，使張文欽順利取得駕駛│
│  │        │執照。事後甲○○依約向張文欽收取二萬元，其中一萬元交予王飛│
│  │        │南，乙○○分得六千元，另將四千元交予鄭養台。              │
│  ├────┼─────────────────────────────┤
│  │證    據│１、張文欽筆錄（高雄市調查處九十一年三月二十六日訊問筆筆錄│
│  │        │    、同日檢察官偵訊筆錄）。                              │
│  │        │２、甲○○筆錄（高雄市調查處九十一年三月二十六日、九十一年│
│  │        │    四月二日訊問筆錄、同日檢察官偵訊筆錄）。              │
│  │        │３、乙○○筆錄（高雄市調查處九十一年四月三日訊問筆錄、檢察│
│  │        │    官九十一年四月二十二日、九十二年五月二十三日偵訊筆錄。│
│  │        │４、張文欽駕駛執照登記書一張。                            │
│  │        │５、扣案之甲○○筆記本一本。                              │
│  │        │６、本院九十二年七月二十一日訊問筆錄、九十二年八月十五日、│
│  │        │    九十二年八月二十七日審判筆錄。                 │
│  ├────┼─────────────────────────────┤
│  │所犯罪名│乙○○：貪污治罪條例第四條第一項第五款、刑法第二百十六條、│
│  │及共犯  │        第二百十三條。乙○○與鄭養台間有犯意聯絡及行為分擔│
│  │        │        ，均為共同正犯。                                  │
│  │        │甲○○：貪污治罪條例第十一條第一項。甲○○與張文欽間有犯意│
│  │        │        聯絡及行為分擔，均為共同正犯。                    │
├─┼────┼─────────────────────────────┤
│  │行為人  │乙○○、甲○○                                            │
│  ├────┼─────────────────────────────┤
│  │犯罪事實│考生潘清文及胡榮泰（均另案審理）均因居住台東縣，為免往返高│
│  │        │雄、台東間不便，為求能一次考試即取得聯結車駕駛執照，在王力│
│  │        │生之勸說下，同意除學費外，另支付賄款八千元向主、監考官行賄│
│  │        │。九十年七月十日，甲○○安排潘清文、胡榮泰前往高雄市監理處│
│  │        │參加聯結車路試，並事先通知監考員乙○○，再由乙○○通知考驗│
│  │        │員黃庶煌後，由乙○○及黃庶煌於考試時，共同指導潘清文、胡榮│
│四│        │泰如何駕駛並提醒應注意之路況，使潘清文、胡榮泰順利取得駕駛│
│  │        │執照。事後甲○○向潘清文加收賄款八千元（原先已收取學費一萬│
│  │        │元）另向胡榮泰加收賄款八千元（原先收取學費一萬一千五百元）│
│  │        │，並將其中一萬八千元交予乙○○，乙○○分得一萬元，另將八千│
│  │        │元交予黃庶煌。                                            │
│  ├────┼─────────────────────────────┤
│  │證    據│１、胡榮泰、潘清文筆錄（高雄市調查處九十一年四月二日訊問筆│
│  │        │    錄、檢察官偵訊筆錄）。                                │
│  │        │２、甲○○筆錄（高雄市調查處九十一年三月二十六日、九十一年│
│  │        │    四月二日訊問筆錄、同日檢察官偵訊筆錄）。              │
│  │        │３、乙○○筆錄（高雄市調查處九十一年四月三日訊問筆錄、檢察│
│  │        │    官九十一年四月二十二日、九十二年五月二十三日偵訊筆錄）│
│  │        │４、胡榮泰、潘清文駕駛執照登記書各一張。                  │
│  │        │５、扣案之甲○○筆記本一本。                              │
│  │        │６、本院九十二年七月二十一日訊問筆錄、九十二年八月十五日、│
│  │        │    九十二年八月二十七日審判筆錄。                        │
│  ├────┼─────────────────────────────┤
│  │所犯罪名│乙○○：貪污治罪條例第四條第一項第五款、刑法第二百十六條、│
│  │及共犯  │        第二百十三條。乙○○與黃庶煌間有犯意聯絡及行為分擔│
│  │        │        ，均為共同正犯。                                  │
│  │        │甲○○：貪污治罪條例第十一條第一項。甲○○與胡榮泰、潘清文│
│  │        │        間有犯意聯絡及行為分擔，均為共同正犯。            │
├─┼────┼─────────────────────────────┤
│  │行為人  │巳○○、乙○○                                            │
│  ├────┼─────────────────────────────┤
│  │犯罪事實│考生廖永川（另案審理）為順利取得汽車駕照，於八十四年十月十│
│  │        │二日，在高雄市某駕駛訓練班內，交付二萬元賄款給監理黃牛李文│
│  │        │欽（另行偵結），李文欽將其中一萬元交給巳○○，巳○○再基於│
│  │        │行賄意思，交給筆試考驗員乙○○及監考員韓嘉盎（另案審理）各│
│  │        │五千元，並於筆試時，由乙○○及韓嘉盎指導廖永川解答不會之問│
│五│        │題，使廖永川以九十三分順利通過筆試。                      │
│  ├────┼─────────────────────────────┤
│  │證    據│１、廖永川筆錄（高雄市調查處九十一年五月二日訊問筆錄、同日│
│  │        │    檢察官偵訊筆錄）。                                    │
│  │        │２、李文欽筆錄（九十一年五月三日檢察官偵訊筆錄）。        │
│  │        │３、巳○○筆錄（高雄市調查處九十一年四月二十二日訊問筆錄、│
│  │        │    檢察官九十一年五月三日、九十二年五月二十三日偵訊筆錄）│
│  │        │４、乙○○筆錄（九十二年五月二十三日檢察官偵訊筆錄）。    │
│  │        │５、廖永川駕駛執照登記書一張。                            │
│  │        │６、扣案之巳○○週曆一本。                                │
│  │        │７、本院九十二年七月二十一日訊問筆錄、九十二年八月十五日、│
│  │        │    九十二年八月二十七日審判筆錄。                        │
│  ├────┼─────────────────────────────┤
│  │所犯罪名│乙○○：貪污治罪條例第四條第一項第五款、刑法第二百十六條、│
│  │及共犯  │        第二百十三條。乙○○與韓嘉盎間有犯意聯絡及行為分擔│
│  │        │        ，均為共同正犯。                                  │
│  │        │巳○○：貪污治罪條例第十一條第一項。巳○○與廖永川、李文欽│
│  │        │        間有犯意聯絡及行為分擔，均為共同正犯。            │
├─┼────┼─────────────────────────────┤
│  │行為人  │巳○○                                                    │
│  ├────┼─────────────────────────────┤
│  │犯罪事實│考生劉志聖（另案審理）因不太識字，為順利取得汽車駕照，於八│
│  │        │十四年九月三十日，經其母親鄭美英之安排，由其姨丈謝耀宗交付│
│  │        │二萬三千元予監理黃牛李文欽向主、監考官行賄，李文欽再將其中│
│  │        │一萬元交給巳○○，巳○○再基於行賄意思，交給筆試考驗員陳俊│
│  │        │良、劉岳芳（均另案審理）各三千元及路考考驗員鄭茂東（另案審│
│六│        │理）四千元，使劉志聖順利取得駕駛執照。                    │
│  ├────┼─────────────────────────────┤
│  │證    據│１、劉志聖筆錄（高雄市調查處九十一年五月二日訊問筆錄、同日│
│  │        │    檢察官偵訊筆錄）。                                    │
│  │        │２、鄭美英筆錄（檢察官九十一年五月三日偵訊筆錄）。        │
│  │        │３、李文欽筆錄（檢察官九十一年五月三日偵訊筆錄）。        │
│  │        │４、巳○○筆錄（高雄市調查處九十一年四月二十二日訊問筆錄、│
│  │        │    檢察官九十一年五月三日、九十二年五月二十三日偵訊筆錄）│
│  │        │５、劉志聖之汽車駕駛執照登記書一份。                      │
│  │        │６、扣案之巳○○週曆一本。                                │
│  │        │７、本院九十二年七月二十一日訊問筆錄、九十二年八月十五日審│
│  │        │    判筆錄。                                              │
│  ├────┼─────────────────────────────┤
│  │所犯罪名│巳○○：貪污治罪條例第十一條第一項。巳○○與劉志聖、李文欽│
│  │及共犯  │        間有犯意聯絡及行為分擔，均為共同正犯。            │
├─┼────┼─────────────────────────────┤
│  │行為人  │巳○○、辛○○○                                          │
│  ├────┼─────────────────────────────┤
│  │犯罪事實│辛○○○為順利取得汽車駕照，於八十四年十月二十四日，在高雄│
│  │        │市某駕駛訓練班，交付一萬元給監理黃牛李文欽向主、監考官員行│
│  │        │賄，李文欽再轉交予巳○○，巳○○再基於行賄之犯意，交給筆試│
│  │        │考驗員韓嘉盎、林滿優（均另案審理）各五千元，使辛○○○順利│
│七│        │取得駕駛執照。                                            │
│  │        │                                                          │
│  │        │                                                          │
│  ├────┼─────────────────────────────┤
│  │證    據│１、辛○○○筆錄（高雄市調查處九十一年十月十一日訊問筆錄、│
│  │        │    同日檢察官偵訊筆錄）。                                │
│  │        │２、李文欽筆錄（九十一年五月三日檢察官偵訊筆錄）。        │
│  │        │３、巳○○筆錄（高雄市調查處九十一年四月二十二日訊問筆錄、│
│  │        │    九十一年五月三日、九十二年五月二十三日檢察官偵訊筆錄）│
│  │        │４、辛○○○之駕駛執照登記書一份。                        │
│  │        │５、扣案之巳○○週曆一本。                                │
│  │        │６、本院九十二年七月二十一日訊問筆錄、九十二年八月十五日審│
│  │        │    判筆錄。                                              │
│  ├────┼─────────────────────────────┤
│  │所犯罪名│巳○○：貪污治罪條例第十一條第一項。巳○○與辛○○○、李文│
│  │及共犯  │        欽間有犯意聯絡及行為分擔，均為共同正犯。          │
├─┼────┼─────────────────────────────┤
│  │行為人  │巳○○                                                    │
│  ├────┼─────────────────────────────┤
│  │犯罪事實│考生顏茂雄（另案審理）為順利取得汽車駕照，於八十四年十一月│
│  │        │二日，在高雄市監理處內，交付一萬二千給不詳姓名監理黃牛，再│
│  │        │輾轉交予李文欽向主、監考官員行賄，李文欽再將其中一萬元交給│
│  │        │巳○○，巳○○再基於行賄之犯意，交給筆試考驗員李文皓、洪志│
│  │        │隆（均另案審理）各三千元及路考考驗員余東興（另案審理）四千│
│八│        │元，使顏茂雄順利取得駕駛執照。     │
│  ├────┼─────────────────────────────┤
│  │證    據│１、顏茂雄筆錄（高雄市調查處九十一年五月二日訊問筆錄）。  │
│  │        │２、李文欽筆錄（檢察官九十一年五月三日偵訊筆錄）。        │
│  │        │３、巳○○筆錄（高雄市調查處九十一年四月二十二日訊問筆錄、│
│  │        │    九十一年五月三日、九十二年五月二十三日檢察官偵訊筆錄）│
│  │        │４、顏茂雄之駕駛執照登記書一份。                          │
│  │        │５、扣案之巳○○週曆一本。                                │
│  │        │６、本院九十二年七月二十一日訊問筆錄、九十二年八月十五日審│
│  │        │    判筆錄。                                              │
│  ├────┼─────────────────────────────┤
│  │所犯罪名│巳○○：貪污治罪條例第十一條第一項。巳○○與顏茂雄、李文欽│
│  │及共犯  │        及該不詳姓名之監理黃牛間有犯意聯絡及行為分擔，均為│
│  │        │        共同正犯。                                        │
├─┼────┼─────────────────────────────┤
│  │行為人  │巳○○                                                    │
│  ├────┼─────────────────────────────┤
│  │犯罪事實│考生宋國彥（另案審理）為順利取得汽車駕照，於八十四年九月二│
│  │        │十七日，在高雄市某駕駛訓練班內，交付一萬五千給不詳姓名監理│
│  │        │黃牛，再輾轉交予李文欽向主、監考官員行賄，李文欽再將其中一│
│  │        │萬元交給巳○○，巳○○再基於行賄之犯意，交給路考考驗員李文│
│九│        │皓（另案審理）四千元，並由李文皓於路考時，指導宋國彥如何駕│
│  │        │駛並提醒應注意之路況，使宋國彥順利取得駕駛執照。          │
│  ├────┼─────────────────────────────┤
│  │證    據│１、宋國彥筆錄（高雄市調查處九十一年五月二日訊問筆錄、檢察│
│  │        │    官九十一年五月二日、九十二年五月二十日偵訊筆錄）。    │
│  │        │２、李文欽筆錄（檢察官九十一年五月三日偵訊筆錄）。        │
│  │   │３、巳○○筆錄（高雄市調查處九十一年四月二十二日訊問筆錄、│
│  │        │    九十一年五月三日、九十二年五月二十三日檢察官偵訊筆錄）│
│  │        │４、宋國彥之汽車駕駛執照登記書一份。                      │
│  │        │５、扣案之巳○○週曆一本。                                │
│  │        │６、本院九十二年七月二十一日訊問筆錄、九十二年八月十五日審│
│  │        │    判筆錄。                                              │
│  ├────┼─────────────────────────────┤
│  │所犯罪名│巳○○：貪污治罪條例第十一條第一項。巳○○與宋國彥、李文欽│
│  │及共犯  │        及該不詳姓名之監理黃牛間有犯意聯絡及行為分擔，均為│
│  │        │        共同正犯。                                        │
├─┼────┼─────────────────────────────┤
│  │行為人  │壬○○、丑○○、子○○、丙○○、卯○○                    │
│  ├────┼─────────────────────────────┤
│  │犯罪事實│子○○、丑○○均不識字，為取得重型機車駕照，乃透過丙○○向│
│  │        │監理所官員行賄，並言明每張駕照取得代價為一萬二千元，丙○○│
│  │        │再透過與壬○○熟識之監理黃牛卯○○出面與壬○○接洽，並安排│
│  │        │於九十一年一月二十八日下午考試。因丑○○不識字，當天下午筆│
│  │        │試時，在考卷上隨便打勾作答，另子○○則因誤認考試場次而未進│
│  │        │場應考，兩人答案卷均由擔任考驗員之壬○○代為作答，致丑○○│
│  │        │、子○○分別取得九十五及九十七．五之高分通過筆試，而取得路│
│十│        │考資格，且兩人又均在沒有參加路考之情況下，依然獲得九十二分│
│  │        │路考分數，並順利取得重型機車駕駛執照。子○○隨即於當日下午│
│  │        │依約交付丙○○共二萬四千元，丙○○將其中一萬二千元交給陳昆│
│  │        │曉，卯○○除自己留下二千元外，其餘一萬元則於當日下午於洪金│
│  │        │傳下班後，在高雄市監理處南區分處門口附近親自轉交給壬○○收│
│  │        │下。                                                      │
│  ├────┼─────────────────────────────┤
│  │證   據 │１、子○○、丑○○筆錄（高雄市調查處九十一年三月二十六日訊│
│  │        │    問筆錄、同日檢察官偵訊筆錄）。                        │
│  │        │２、丙○○筆錄（高雄市調查處九十一年三月二十六日訊問筆錄、│
│  │        │    同日檢察官偵訊筆錄）。                                │
│  │        │３、卯○○筆錄（高雄市調查處九十一年三月二十六日訊問筆錄、│
│  │        │    同日檢察官偵訊筆錄）。                                │
│  │        │４、壬○○筆錄（高雄市調查處九十一年四月十七日訊問筆錄、檢│
│  │        │    察官九十一年四月十八日、九十二年五月二十二日偵訊筆錄）│
│  │        │５、子○○、丑○○駕駛執照登記書各一份。                  │
│  │        │６、子○○、丑○○筆試答案卡及標準答案卡各二張。          │
│  │        │７、本院九十二年七月二十一日訊問筆錄、九十二年八月十五日、│
│  │        │    九十二年八月二十七日審判筆錄。                        │
│  ├────┼─────────────────────────────┤
│  │所犯罪名│壬○○：貪污治罪條例第四條第一項第五款、刑法第二百十六條、│
│  │及共犯  │        第二百十三條。                                    │
│  │        │子○○、丑○○、卯○○、丙○○：貪污治罪條例第十一條第一項│
│  │        │        四人間有犯意聯絡及行為分擔，均為共同正犯。        │
├─┼────┼─────────────────────────────┤
│  │行為人  │壬○○、寅○○○                                          │
│  ├────┼─────────────────────────────┤
│  │犯罪事實│寅○○○與楊洪阿雲（另案審理）均不識字，另林萬益（另案審理│
│  │        │）則識字不多，該三人均認無法通過機車駕照筆試考試，乃分別透│
│  │        │過監理黃牛方素藝及蔡光榮（均另案審理）之安排，以每位考生六│
│  │        │千元之代價向壬○○行賄，因而寅○○○於九十年十月二十三日筆│
│  │        │試時，僅作答五題，楊洪阿雲於九十一年二月一日筆試時，僅圈選│
│  │        │一、二題，另林萬益於九十一年二月十九日筆試時，則約有十題未│
│  │        │作答，惟均因壬○○從中代填答案或予以協助，致寅○○○等三人│
│一│        │均順利取得機車駕照。方素藝依約於各該考試日，在考場外交付每│
│十│        │名考生六千元之賄款給壬○○。                              │
│  │        │                                                          │
│  │        │                                                          │
│  ├────┼─────────────────────────────┤
│  │證    據│１、方素藝筆錄（高雄市調查處九十一年四月二日、九十一年四月│
│  │        │    九日、九十一年四月二十五日訊問筆錄、檢察官九十二年五月│
│  │        │    二十日偵訊筆錄）。                                    │
│  │        │２、寅○○○筆錄（高雄市調查處九十一年三月二十六日訊問筆錄│
│  │        │    、同日檢察官偵訊筆錄）。                              │
│  │        │３、楊洪阿雲筆錄（高雄市調查處九十一年四月四日訊問筆錄）。│
│  │        │４、林萬益筆錄（高雄市調查處九十一年四月三日訊問筆錄、檢察│
│  │        │    官九十二年五月二十日偵訊筆錄）。                      │
│  │        │５、壬○○筆錄（高雄市調查處九十一年四月十七日訊問筆錄、檢│
│  │        │    察官九十一年四月十八日、九十二年五月二十二日偵訊筆錄）│
│  │        │６、壬○○與方素藝之通訊監察譯文一份。                    │
│  │        │７、寅○○○、楊洪阿雲、林萬益駕駛執照登記書各一份。      │
│  │        │８、本院九十二年七月二十一日訊問筆錄、九十二年八月十五日、│
│  │        │    九十二年八月二十七日審判筆錄。                        │
│  ├────┼─────────────────────────────┤
│  │所犯罪名│壬○○：貪污治罪條例第四條第一項第五款、刑法第二百十六條、│
│  │及共犯  │        第二百十三條。                                    │
│  │        │寅○○○：貪污治罪條例第十一條第一項，寅○○○與方素藝及蔡│
│  │        │          光榮間有犯意聯絡及行為分擔，均為共同正犯。      │
│  │        │   │
│  │        │                                                          │
│  │        │                                                          │
│  │        │                                                          │
├─┼────┼─────────────────────────────┤
│  │行為人  │壬○○、午○○、丁○○                                    │
│  ├────┼─────────────────────────────┤
│  │犯罪事實│九十年十一月間及九十一年二月間，蔡光榮在高雄市監理處南區分│
│  │        │處分別向屢次參加機車駕照筆試未獲通過之午○○及丁○○邀攬稱│
│  │        │，只要支付代價一萬五千元即可取得重型機車駕照，經彼等二人同│
│  │        │意後，蔡光榮乃透過方素藝安排考照時間。九十年十一月十三日陳│
│  │        │賢順考照及九十一年一月二十三日丁○○考照當天，方素藝指示陳│
│二│        │賢順、丁○○二人僅需按答案卡上有小黑點記號者填寫答案即可，│
│十│        │該二人依照方素藝之指示作答，果然通過筆試考試，並順利取得重│
│ │        │型機車駕照，而方素藝亦分別交付各六千元賄款予壬○○收受。  │
│  ├────┼─────────────────────────────┤
│  │證    據│１、方素藝筆錄（高雄市調查處九十一年四月二日、九十一年四月│
│  │        │    九日、九十一年四月二十五日訊問筆錄、檢察官九十二年五月│
│  │        │    二十日偵訊筆錄）。                                    │
│  │        │２、壬○○筆錄（高雄市調查處九十一年四月十七日訊問筆錄、檢│
│  │        │    察官九十一年四月十八日、九十二年五月二十二日偵訊筆錄）│
│  │        │３、午○○筆錄（高雄市調查處九十一年三月二十八日訊問筆錄、│
│  │        │    檢察官九十一年五月八日偵訊筆錄）。                    │
│  │        │４、丁○○筆錄（高雄市調查處九十一年三月二十九日訊問筆錄、│
│  │        │    同日檢察官偵訊筆錄）。                                │
│  │        │５、丁○○、午○○駕駛執照登記書各一份。                  │
│  │        │６、本院九十二年七月二十一日訊問筆錄、九十二年八月十五日、│
│  │ │    九十二年八月二十七日審判筆錄。                        │
│  ├────┼─────────────────────────────┤
│  │所犯罪名│壬○○：貪污治罪條例第四條第一項第五款、刑法第二百十六條、│
│  │及共犯  │        第二百十三條。                                    │
│  │        │午○○、丁○○：貪污治罪條例第十一條第一項，午○○、丁○○│
│  │        │        分別與蔡光榮、方素藝間各有犯意聯絡及行為分擔，均為│
│  │        │        共同正犯。                                        │
├─┼────┼─────────────────────────────┤
│  │行為人  │壬○○                                                    │
│  ├────┼─────────────────────────────┤
│  │犯罪事實│九十一年二月十九日，識字不多之林心（另案審理）因認沒把握通│
│  │        │過機車駕考驗，乃以一萬三千元之代價，透過監理黃牛方素藝之安│
│  │        │排，向考驗員壬○○行賄，並依照方素藝指示只在答案卡上簽名而│
│三│        │未作答，惟均因壬○○從中代填答案而順利通過考試，方素藝亦依│
│十│        │照行情交付六千元賄款予壬○○收受。                        │
│  ├────┼─────────────────────────────┤
│  │證   據 │１、林心筆錄（高雄市調查處九十一年四月三日訊問筆錄、九十二│
│  │        │    年五月二十日偵訊筆錄）。                              │
│  │        │２、壬○○筆錄（高雄市調查處九十一年四月十七日訊問筆錄、檢│
│  │        │    察官九十一年四月十八日、九十二年五月二十二日偵訊筆錄）│
│  │        │３、壬○○與方素藝之通訊監察譯文一份。                    │
│  │        │４、林心駕駛執照登記書一份。                              │
│  │        │５、本院九十二年七月二十一日訊問筆錄、九十二年八月二十七日│
│  │        │    審判筆錄。                                            │
│  ├────┼─────────────────────────────┤
│  │所犯罪名│壬○○：貪污治罪條例第四條第一項第五款、刑法第二百十六條、│
│  │及共犯  │        第二百十三條。                                    │
│  │        │林心：貪污治罪條例第十一條第一項，林心與方素藝間有犯意聯絡│
│  │        │          及行為分擔，均為共同正犯。                      │
├─┼────┼─────────────────────────────┤
│  │行為人  │甲○○                                                    │
│  ├────┼─────────────────────────────┤
│  │犯罪事實│考生申○○（另案審理）於八十九年五月二十二日前往高雄區監理│
│  │        │所參加聯結車路試時，為能迅速取得聯結車駕駛執照，在甲○○之│
│  │        │勸說下，同意除學費外，額外支出一萬五千元向官員行賄，並即由│
│四│        │甲○○通知考驗員己○○及監考員辰○○，該二人並依約定，於路│
│十│        │考時，教導申○○如何操控駕駛並提醒申○○應注意之路況，使蔡│
│  │        │宗益順利取得駕駛執照。事後甲○○依約向申○○收取一萬五千元│
│  │        │，並於同年五月二十三日，將其中六千元交予己○○，再由己○○│
│  │        │、辰○○二人朋分。                               │
│  ├────┼─────────────────────────────┤
│  │證   據 │１、申○○筆錄（高雄市調查處九十一年四月一日訊問筆錄、檢察│
│  │        │    官九十一年四月一日、九十二年五月二十二日訊問筆錄）。  │
│  │        │２、甲○○筆錄（高雄市調查處九十一年四月二日訊問筆錄、檢察│
│  │        │    官同日偵訊筆錄）。                                    │
│  │        │３、申○○駕駛執照登記書一張。                            │
│  │        │４、本院九十二年七月二十一日訊問筆錄、九十二年八月十五日審│
│  │        │    判筆錄。                                              │
│  │        │                                                          │
│  ├────┼─────────────────────────────┤
│  │所犯罪名│甲○○：貪污治罪條例第十一條第一項，甲○○與申○○間有犯意│
│  │及共犯  │        聯絡及行為分擔，均為共同正犯。                    │
├─┼────┼─────────────────────────────┤
│  │行為人  │乙○○、未○○、庚○○、戊○○                            │
│  ├────┼─────────────────────────────┤
│  │犯罪事實│乙○○明知半拖車檢驗須依據「道路交通安全規則」第三十五條至│
│  │        │第四十二條等相關規定逐項檢驗，而於八十七年一月十四日，奉派│
│  │        │前往欣德路公司擔任半拖車定期檢驗工作，竟於檢驗前，在欣德路│
│  │        │公司半拖車檢驗場，收受該公司車輛檢驗承辦人未○○以每輛三百│
│  │        │元之代價所致送之七千五百元 (二十五輛)賄款，並無視該公司僅 │
│  │        │準備約二成之半拖車以供檢驗，違背職務未予檢驗即認定合格通過│
│  │        │，明知未予檢驗，竟將此不實之事項登載於其職務上所掌之「車輛│
│  │        │檢驗紀錄表」及「拖車使用證」，而加蓋職章及檢驗合格章，以掩│
│  │        │飾其未檢驗之犯行，足生損害於監理機關對半拖車檢驗之正驗性。│
│  │        │另於九十年五月三日，奉派前往台鳳交通公司，擔任該公司申請半│
│  │        │拖車定期檢驗工作，竟於該日前往檢驗時，在高楠公路與高架橋下│
│  │        │，收受該公司負責人庚○○所致送之七千元賄款，並無視該公司僅│
│五│        │準備約十三、四台半拖車以供檢驗，違背職務未予檢驗即認定合格│
│十│        │通過，竟將此不實之事項登載於其職務上所掌之「車輛檢驗紀錄表│
│  │        │」及「拖車使用證」，而加蓋職章及檢驗合格章，以掩飾未檢驗之│
│  │        │犯行；九十年十月四日，乙○○奉派前往一路發公司，擔任該公司│
│  │        │半拖車檢驗工作，竟於該檢驗日，在高雄市監理處，收受該公司車│
│  │        │輛檢驗承辦人戊○○以每輛三百元代價所致送之五千一百元賄款後│
│  │        │，違背職務未予檢驗即行離去，竟將此不實之事項登載於其職務上│
│  │        │所掌之「車輛檢驗紀錄表」及「拖車使用證」，加蓋職章及檢驗合│
│  │        │格章，而為以掩飾其未檢驗之犯行。                          │
│  ├────┼─────────────────────────────┤
│  │證   據 │１、未○○筆錄（高雄市調查處九十一年四月三十日、九十一年五│
│  │        │    月十六日訊問筆錄、同日檢察官偵訊筆錄）。 │
│  │        │２、戊○○筆錄（高雄市調查處九十一年四月四日訊問筆錄、檢察│
│  │        │    官九十一年五月二十一日偵訊筆錄）。                    │
│  │        │３、庚○○筆錄（高雄市調查處九十一年三月二十七日訊問筆錄、│
│  │        │    檢察官九十一年三月二十七日、九十一年五月二十一日偵訊筆│
│  │        │    錄）。                                                │
│  │        │３、乙○○筆錄（高雄市調查處九十一年四月三日、九十一年四月│
│  │        │    十二日訊問筆錄、檢察官九十二年五月二十三日偵訊筆錄）。│
│  │        │５、九十年五月三日、同年十月四日行動搜證錄影帶（扣於市調處│
│  │        │    ）及勘驗紀錄表二份。                                  │
│  │        │６、扣案之高雄市監理處半拖車檢驗收文登記簿一本。          │
│  │        │７、本院九十二年七月二十一日訊問筆錄、九十二年八月十五日、│
│  │        │    九十二年八月二十七日審判筆錄。                        │
│  ├────┼─────────────────────────────┤
│  │所犯罪名│乙○○：貪污治罪條例第四條第一項第五款、刑法第二百十六條、│
│  │及共犯  │        第二百十三條。                                    │
│  │        │未○○、戊○○、庚○○：貪污治罪條例第十一條第一項。      │
├─┼────┼─────────────────────────────┤
│  │行為人  │巳○○                                                    │
│  ├────┼─────────────────────────────┤
│  │犯罪事實│巳○○明知半拖車檢驗須依據「道路交通安全規則」第三十五條至│
│  │        │第四十二條等相關規定逐項檢驗，而於九十一年三月二十日，奉派│
│  │        │前往台塑公司擔任半拖車定期檢驗工作，明知未前往該公司驗車，│
│六│        │，竟於長城務上所掌之「車輛檢驗紀錄表」及「拖車使用證」等公│
│十│        │文書蓋職章及檢驗合格章，予認定檢驗通過，以掩飾其未確實檢驗│
│  │        │之犯行，足生損害監理機關對檢驗車輛管理之正確性。          │
│  ├────┼─────────────────────────────┤
│  │證    據│１、癸○○筆錄（檢察官九十一年五月二十一日偵訊筆錄）。    │
│  │        │２、巳○○筆錄（檢察官九十一年五月二十三日偵訊筆錄）。    │
│  │        │３、九十一年三月二十日行動搜證錄影帶（扣於高雄市調查處）及│
│  │        │    勘驗紀錄表一份。                                      │
│  │        │４、車輛檢驗紀錄表二十張。                                │
│  │        │５、本院九十二年七月二十一日訊問筆錄、九十二年八月十五日審│
│  │        │    判筆錄。                                              │
│  ├────┼─────────────────────────────┤
│  │所犯罪名│巳○○：刑法第二百十六條、第二百十三條。                  │
│  │及共犯  │                                                          │
├─┼────┼─────────────────────────────┤
│  │行為人  │未○○                                                    │
│  ├────┼─────────────────────────────┤
│  │犯罪事實│高雄市監理處第一科官員李文皓（另案審理）於八十七年一月十二│
│  │        │日及同年十二月十六日、官員林滿優（另案審理）於八十七年七月│
│  │        │十三日、八十八年十一月十七日、八十九年十月十六日、官員黃煥│
│  │        │文（另案審理）於八十七年九月三日及八十九年八月十五日，分別│
│  │        │奉派前往欣德路公司擔任半拖車檢驗工作，而未○○為避免半拖車│
│  │        │檢驗而影響公司營運業務，竟基於行賄之概括犯意，分別於各該檢│
│七│        │驗日，在該公司檢驗場或高雄市監理處內，以每輛半拖車三百元計│
│十│        │算之價額，交付李文皓一萬四千七百元（各九千元、五千七百元）│
│  │        │、林滿優一萬五千六百元（各三千九百元、六千六百元、五千一百│
│  │        │元）、黃煥文八千四百元（各四千二百元、四千二百元），李文皓│
│  │        │、林滿優、黃煥文等人因而違背職務而未實際驗車，並於「車輛檢│
│  │        │驗紀錄表」及「拖車使用證」上加蓋職章及檢驗合格章，以掩飾未│
│  │        │確實檢驗之犯行。                                          │
│  ├────┼─────────────────────────────┤
│  │證    據│１、未○○筆錄（高雄市調查處九十一年四月三十日、九十一年五│
│  │        │    月十六日訊問筆錄、同日檢察官偵訊筆錄）。              │
│  │        │２、扣案之高雄市監理處半拖車檢驗收文登記簿一本。          │
│  │        │３、本院九十二年七月二十一日訊問筆錄、九十二年八月十五日審│
│  │        │    判筆錄。                                              │
│  ├────┼─────────────────────────────┤
│  │所犯罪名│未○○：貪污治罪條例第十一條第一項。                      │
│  │及共犯  │                                                          │
│  │        │                                                          │
├─┼────┼─────────────────────────────┤
│  │行為人  │癸○○                                                    │
│  ├────┼─────────────────────────────┤
│  │犯罪事實│高雄市監理處第一科官員李文皓於九十一年二月七日，奉派前往台│
│  │        │塑交通公司擔任半拖車檢驗工作，竟違背職務而未依規定前往驗車│
│  │        │，即逕於「車輛檢驗紀錄表」及「拖車使用證」上加蓋職章及檢驗│
│八│        │合格章，以掩飾未確實檢驗之犯行。癸○○基於行賄之犯意，於翌│
│十│        │（八）日，在高雄市監理處內，交付李文皓每輛三百元計算之賄款│
│  │        │合計九千元。                                              │
│  ├────┼─────────────────────────────┤
│  │證    據│１、癸○○筆錄（檢察官九十一年四月十二日、九十一年五月二十│
│  │        │    一日偵訊筆錄）。                                      │
│  │        │２、九十一年二月七日行動搜證錄影帶（扣於高雄市調查處）及勘│
│  │        │    驗紀錄表一份。                                        │
│  │        │３、高雄市監理處派員檢驗台塑通運公司半拖車紀錄一張。      │
│  │        │４、本院九十二年七月二十一日訊問筆錄、九十二年八月十五日審│
│  │        │    判筆錄。                   │
│  ├────┼─────────────────────────────┤
│  │所犯罪名│癸○○：貪污治罪條例第十一條第一項。                      │
│  │及共犯  │                                                          │
├─┼────┼─────────────────────────────┤
│  │行為人  │庚○○                                                    │
│  ├────┼─────────────────────────────┤
│  │犯罪事實│高雄市監理處第一科官員林滿優於九十年九月三日、官員洪志隆於│
│  │        │九十年一月十二日及同年十一月八日，分別奉派前往台鳳交通公司│
│  │        │、台豐公司、台雄公司擔任半拖車檢驗工作，而庚○○為避免半拖│
│  │        │車檢驗而影響公司營運業務，竟基於行賄之概括犯意，分別於各該│
│  │        │檢驗日，在該公司檢驗場或高雄市監理處內，交付林滿優七千元、│
│九│        │洪志隆一萬三千元（各六千元、七千元），林滿優、洪志隆二人因│
│十│        │而違背職務而未實際驗車，並於「車輛檢驗紀錄表」及「拖車使用│
│  │        │證」上加蓋職章及檢驗合格章，以掩飾未確實檢驗之犯行。      │
│  ├────┼─────────────────────────────┤
│  │證    據│１、庚○○筆錄（高雄市調查處九十一年三月二十七日訊問筆錄、│
│  │        │    檢察官九十一年三月二十七日、九十一年五月二十一日偵訊筆│
│  │        │    錄）。                                                │
│  │        │２、九十年十一月八日行動搜證錄影帶（扣於高雄市調查處）及勘│
│  │        │    驗紀錄表一份。                                        │
│  │        │３、高雄市監理處派員（洪志隆）檢驗台豐通運公司半拖車紀錄一│
│  │        │    張。                                                  │
│  │        │４、高雄市監理處派員洪志隆前往台雄通運公司檢驗半拖車簽文一│
│  │        │    張。                                                  │
│  │        │５、本院九十二年七月二十一日訊問筆錄、九十二年八月十五日審│
│  │        │    判筆錄。                                              │
│  ├────┼─────────────────────────────┤
│  │所犯罪名│癸○○：貪污治罪條例第十一條第一項。                      │
│  │及共犯  │                                                          │
├─┼────┼─────────────────────────────┤
│  │行為人  │戊○○                                                    │
│  ├────┼─────────────────────────────┤
│  │犯罪事實│高雄市監理處第一科官員洪志隆於八十五年九月九日、八十七年四│
│  │        │月二十四日、八十八年八月三十一日、官員林滿優於八十九年五月│
│  │        │三日、官員戴嘉宏（另案審理）於八十四年九月十五日、官員黃煥│
│  │        │文於八十六年九月十二日，分別奉派前往一路發公司擔任半拖車檢│
│  │        │驗工作，而戊○○為避免半拖車檢驗而影響公司營運業務，竟基於│
│十│        │行賄之概括犯意，分別於各該檢驗日，在該公司檢驗場或高雄市監│
│二│        │理處內，以每輛半拖車三百元計算之價額，交付洪志隆二萬三千四│
│  │       │百元（各五千七百元、九千元、八千七百元）、林滿優九千元、戴│
│  │        │嘉宏五千七百元、黃煥文五千七百元，洪志隆、林滿優、戴嘉宏、│
│  │        │黃煥文等人因而違背職務而未實際驗車，並於「車輛檢驗紀錄表」│
│  │        │及「拖車使用證」上加蓋職章及檢驗合格章等不實之登載，並持以│
│  │        │呈報高雄市監理處，以掩飾未確實檢驗之犯行。                │
│  ├────┼─────────────────────────────┤
│  │證    據│１、戊○○筆錄（高雄市調查處九十一年四月四日訊問筆錄、檢察│
│  │        │    官九十一年五月二十一日訊問筆錄）。                    │
│  │        │２、扣案之高雄市監理處半拖車檢驗收文登記簿一本。          │
│  │        │３、本院九十二年七月二十一日訊問筆錄、九十二年八月十五日審│
│  │        │    判筆錄。                                              │
│  ├────┼─────────────────────────────┤
│  │所犯罪名│癸○○：貪污治罪條例第十一條第一項。                      │
│  │及共犯  │                                                         │
└─┴────┴─────────────────────────────┘
附錄本件論罪科刑法條：
貪污治罪條例第四條第一項第五款：
有下列行為之一者，處無期徒刑或十年以上有期徒刑，得併科新台幣一億元以下罰金
：
五  對於違背職務之行為，要求、期約或收受賄賂或其他不正利益者。
貪污治罪條例第十一條
對於第二條人員，關於違背職務之行為，行求、期約或交付賄賂或其他不
正利益者，處一年以上七年以下有期徒刑，得併科新台幣三百萬元以下罰
金。
犯前三項之罪而自首者，免除其刑；在偵查或審判中自白者，減輕或免除
其刑。
刑法第二百十六條：
行使第二百十條至第二百十五條之文書者，依偽造、變造文書或登載不實事項或使登
載不實事項之規定處斷。
刑法第二百十三條：
公務員明知為不實之事項，而登載於職務上所掌之公文書，足以生損害於公眾或他人
者，處一年以上七年以下有期徒刑。


司法院資訊處製作；財團法人民間司法改革基金會備份。
